【裁判字號】    92,交上易,294
【裁判日期】    920812
【裁判案由】    過失傷害
【裁判全文】
臺灣高等法院刑事判決                          九十二年度交上易字第二九四號
    上  訴  人
    即  被  告  乙○○
右上訴人因過失傷害案件，不服臺灣台北地方法院九十二年度交易字第三號，中華民
國九十二年六月二日第一審判決（起訴案號：臺灣台北地方法院檢察署九十一年度調
偵字第八二七號）提起上訴，本院判決如左：
    主  文
上訴駁回。
    事實及理由
一、本案經本院審理結果，認第一審判決被告乙○○因過失傷害人，處有期徒刑參月
    ，如易科罰金，以參佰元折算壹日，認事用法及量刑均無不當，應予以維持，並
    引用第一審判決書記載之事實、證據及理由。
二、被告上訴意旨略以被害人甲○○駕車行經無號誌路口，支線道車未讓幹線道車先
    行，為本件車禍肇事主因，被告僅負肇事次因之責，原審量刑未及斟酌雙方過失
    程度之輕重，且被告素行良好，駕車一、二十年未曾肇事，事發後即報警處理並
    與被害人處理和解之事，因告訴人要求不合理，故和解無法成立，被害人僅有輕
    微外傷，被告亦受有相當損失，現經濟不景氣，被告無力繳交鉅額罰金，請依刑
    法第六十一條免除其刑或從輕量刑云云。查原審參酌被告於警訊時自承我當時是
    沿新店市○○○街直行往中央路方向，途經中央三街二十八號旁的交岔路口，我
    車子的左側路口就衝出一台輕機車，該輕機車的車速應比我快我緊急剎車後就撞
    上了；於偵訊時供承：我車頭撞到她機車右後方等語之行車動向，核與告訴人所
    稱當時沿無名巷道行至中央三街二十八號旁之交岔路口時，後方遭被告所駕車輛
    撞及等情相符，又車禍後告訴人所騎乘輕型機車係向左側倒在被告所駕自用小客
    車前保險桿下方，告訴人機車及被告所駕車輛分別有右後側車身及左前大燈、前
    保險桿之車損情況，此亦有車禍現場照片及道路交通事故補充資料表之記載在卷
    可稽，再據卷附道路交通事故調查報告表所附現場圖及現場照片所示，被告所駕
    車輛在現場所留之剎車痕跡，距其車右前輪為九．六公尺、左前輪為五．二公尺
    ，另告訴人機車倒地後於現場所遺留七．七公尺之刮地痕，由上足徵被告駕車行
    經無號誌之交岔路口，並未注意減速慢行，作隨時停車之準備及未注意車前狀況
    ，致撞及告訴人所騎乘之機車而肇事，造成告訴人受有右上臂及右臀部挫傷、兩
    膝及兩足多處擦傷等傷害已詳為論斷，被告亦於本院坦認有駕車疏失，另原審亦
    認本件告訴人沿無名巷道行駛至前揭無號誌交岔路口，未注意減速慢行，作隨時
    停車之準備，且支線道車未讓被告之幹線道車先行，即貿然通過該無號誌之交岔
    路口，對本件車禍之發生亦有過失存在，並於科刑時已審酌雙方就本件車禍過失
    程度之輕重，告訴人因此所受傷害，被告於原審未能坦承犯行之犯後態度且迄未
    與告訴人達成和解等一切情狀，及被告肇事後自首，應依刑法第六十二條前段規
    定減輕其刑，而量處被告有期徒刑三月，併諭知易科罰金之折算標準，認事用法
    並無違誤，量刑亦屬妥適，且依前述被告犯罪之情狀，並無顯可憫恕之情形，被
    告上訴謂原審未審酌雙方過失程度及告訴人受傷情形，量刑過重，請求依刑法第
    六十一條免除其刑或酌予減刑云云，為無理由，應予駁回。
據上論斷，應依刑事訴訟法第三百七十三條、第三百六十八條判決如主文。
本案經檢察官洪泰文到庭執行職務。
中      華      民      國      九十二      年      八      月    十二  日
                              臺灣高等法院交通法庭
                                  審判長法  官  陳  正  雄
                                        法  官  許  錦  印
                                        法  官  許  宗  和
右正本證明與原本無異。
不得上訴。
                                        書記官  廖  艷  莉
中      華      民      國      九十二      年      八      月    十五  日
附錄：本案論罪科刑法條全文
中華民國刑法第二百八十四條
因過失傷害人者，處六月以下有期徒刑、拘役或五百元以下罰金，致重傷
者，處一年以下有期徒刑、拘役或五百元以下罰金。
從事業務之人，因業務上之過失傷害人者，處一年以下有期徒刑、拘役或
一千元以下罰金，致重傷者，處三年以下有期徒刑、拘役或二千元以下罰
金。


司法院資訊處製作；財團法人民間司法改革基金會備份。
